







www.juaomarcos.com.br https://www.linkedin.co m/in/jmrosadesaron/

JOAO MARCOS SOUSA PEREIRA

RESUMO PROFISSIONAL

Profissional criativo e dinâmico, com 13 anos de experiência no desenvolvimento de campanhas e planos de marketing para clientes de destaque no mercado. Com amplo domínio das estratégias e ferramentas da área, é capaz de identificar oportunidades de melhoria e obter resultados robustos.

Empreendedor energético, independente e formador de equipes, capaz de navegar por situações de alto estresse e atingir os objetivos pontualmente e abaixo do orçamento.

Perfil profissional: analista, planejado e executor, conforme teste de perfil psicológico profissional, conduzido pela psicóloga Fabiana Cesário -Recrutamento RH Valorem Agronegócios.

ÁREAS DE INTERESSE: TI, Comunicação Social, Marketing/endomarketing e educação (professor).

HISTÓRICO PROFISSIONAL

01/2006 - 08/2007

Marinheiro (Soldado) Marinha do Brasil - Brasília, DF

- Alistamento militar obrigatório;
- Treinamento cívico militar e serviço administrativo como assistente de escritório em documentação e execução dos serviços militares obrigatórios;
- Treinamento de guarda, armamento e noções de navegação;

08/2007 - 12/2007

Monitor

Casa de Apoio ao Menor Infrator - Prefeitura Municipal de Paracatu

- Paracatu, MG
- Serviço voluntário de monitor (Professor) de informática básica e avançada para adolescentes que cumpriam medida protetiva determinadas pelo juiz.
- Ministrar, analisar e avaliar aulas, atividades e provas dos menores.
- Além disso, formação de grupos de monitores e mediação de conflitos entre os adolescentes, auxiliando na capacitação pessoal e profissional, contribuindo para a prestação de um serviço de alto nível e ressocialização conforme ECA.

Monitor de Informática

Multi Tech Cursos e Informática (Escola Mult Tech) - Paracatu, MG

- Preparação de materiais didáticos, desenvolvimento de projetos e esclarecimento de dúvidas dos alunos para auxiliar o professor titular.
- Registro das atividades, comportamentos e notas dos alunos a fim de auxiliar o professor.
- Aulas de leitura individuais e em pequenos grupos para alunos com dificuldades de aprendizagem.
- Auxílio aos alunos na melhoria das habilidades de Manutenção e Assistência Técnica em microcomputadores, registrando o progresso e as dificuldades a fim de definir os métodos de ensino mais eficazes.
- Assistência ao professor na preparação e organização de materiais, correção de atividades e provas e mediação de conflitos entre os alunos.
- Avaliação e documentação do progresso e do comportamento dos alunos, desenvolvendo estratégias para aumentar o rendimento da turma.
- Melhoria dos índices de aprendizagem de **Informática Avançada** através da revisão e atualização dos materiais de ensino e métodos de avaliação.

02/2009 - 03/2020

Assistente de Comunicação e Marketing - TI Colégio Soma - Paracatu, MG

- Criação de gráficos de marketing e comunicados internos.
- Organização de eventos a fim de criar relacionamentos com a comunidade e maximizar as estratégias de marketing.
- Gestão das estratégias de marketing do cliente e das campanhas de promoção de produtos/serviços;
- Gestão das estratégias de marketing digital do cliente a fim de atender às metas e objetivos propostos pela direção/clientes;
- Descrição dos resultados de pesquisas em documentos detalhados a fim de dar suporte à tomada de decisões da gerência, de clientes e outros membros da equipe de marketing;
- Melhoria da nota do serviço de atendimento ao cliente da empresa;
- Entrega de serviço excepcional para cada cliente/aluno, ouvindo preocupações e respondendo dúvidas;
- Monitoramento de múltiplos bancos de dados para acompanhar todo o inventário da empresa;
- Criar o plano de ação e colocá-lo em um calendário de marketing;
- Colocar em prática, acompanhar a comunicação dos clientes e prospects com cada uma das publicações;
- Mensurar os resultados ao fim de cada mês para entender quais foram as publicações com maior engajamento, quais tiveram pior recepção e ter uma ideia de como proceder no mês seguinte.

02/2018 - 02/2021

Professor de Informatica Colégio Soma - Paracatu, MG

- Preparação de materiais didáticos, desenvolvimento de projetos e esclarecimento de dúvidas dos alunos para auxiliar o professor titular.
- Registro das atividades, comportamentos e notas dos alunos a fim de auxiliar o professor.
- Aulas de leitura individuais e em pequenos grupos para alunos com dificuldades de aprendizagem.
- Auxílio aos alunos na melhoria das habilidades de Manutenção e Assistência Técnica em microcomputadores, registrando o progresso e as dificuldades a fim de definir os métodos de ensino mais eficazes.
- Assistência ao professor na preparação e organização de materiais, correção de atividades e provas e mediação de conflitos entre os alunos.
- Avaliação e documentação do progresso e do comportamento dos alunos, desenvolvendo estratégias para aumentar o rendimento da turma.
- Melhoria dos índices de aprendizagem de Informática Avançada através da

revisão e atualização dos materiais de ensino e métodos de avaliação.

Obs.: Mesma metodologia de ensino conforme descrito anteriormente em outra empresa, alterando apenas os sistemas e formas de trabalho.

03/2020 - 11/2021 Analista de Marketing Valorem Agronegócios - Paracatu, MG

- Criação de gráficos de marketing e comunicados internos.
- Organização de eventos a fim de criar relacionamentos com a comunidade e maximizar as estratégias de marketing.
- Gestão das estratégias de marketing e das campanhas de promoção de produtos/serviços;
- Gestão das estratégias de marketing digital a fim de atender às metas e objetivos propostos pela direção/clientes;
- Descrição dos resultados de pesquisas em documentos detalhados a fim de dar suporte à tomada de decisões da gerência, de clientes e outros membros da equipe de marketing;
- Melhoria da nota do serviço de atendimento ao cliente da empresa;
- Entrega de serviço excepcional para cada cliente, ouvindo preocupações e respondendo dúvidas;
- Monitoramento de múltiplos bancos de dados para acompanhar todo o inventário da empresa;
- Criar o plano de ação e colocá-lo em um calendário de marketing;
- Colocar em prática, acompanhar a comunicação dos clientes e prospects com cada uma das publicações;
- Mensurar os resultados ao fim de cada mês para entender quais foram as publicações com maior engajamento, quais tiveram pior recepção e ter uma ideia de como proceder no mês seguinte;

ENDOMARKETING

- Objetivos e valores que variam de empresa para empresa;
- Necessidades particulares de cada equipe;
- Formas de se trabalhar que mais fazem sentido para cada corporação;
- Governança corporativa;
- Marketing;
- Vendas;
- Atendimento;
- Diversidade;
- Treinamento e desenvolvimento;
- Saúde emocional;
- Resiliência;
- Cartazes informativos;
- PanfletosTrazer convidados de fora, que são autoridades em algum tema;
- Palestras da alta gestão;
- Dar espaço para que todos os colaboradores possam expor seu trabalho e conhecimento;
- Desenvolver materiais específicos para comunicação interna;
- Promover encontros com consumidores;
- Levar especialistas para palestras;
- Organizar viagem;
- Feedbacks anônimos, do funcionário para a empresa, podem ser feitos por plataformas online;
- Acervos de conteúdo montados de modo a fornecer informações de maneira mais simples;
- Newsletters gerais, blogs escritos por colaboradores.
- Newsletters.

RECURSOS HUMANOS E GESTÃO DE PESSOAS

- · Atendimento ao cliente interno;
- Integração e treinamentos;

- Noções de conferência/lançamento de banco de horas;
- Noções registro de colaborador no sistema Protheus e Senior;
- Solicitação, conferência e assinatura de documentação para contratação;
- Planejamento e execução de Feedback realizados pela direção;
- Parcerias e descontos;
- Benefícios e presentes para cliente interno/externo;

RECRUTAMENTO

- Recebimento e seleção de currículos;
- Entrevistas e testes (presenciais e online);
- Conferência de dados, documentos e resultados das entrevistas;
- Apresentar candidatos selecionados conforme o perfil da vaga e apresentar a direção para decisão;
- Divulgação de vagas nas redes sociais e parceiros;

OUTRAS FUNÇÕES

- Implantação e Coordenador do programa Jovem aprendiz, desde de campanha de divulgação, seleção, documentação e contratação;
- Criador do código de conduta de implantação e auditorias internas do senso de dono e 5S;

06/2001 - 06/2019

Voluntário Comunicação Social e Marketing Associação Hallel - Paracatu, MG

Serviço voluntário sem fins lucrativos, conforme descrições anteriores de competência profissional no setor de comunicação social e marketing do movimento da Igreja Católica.

FORMAÇÃO ACADÊMICA

Bacharel em Direito

Faculdade Finom - Paracatu MG Curso trancado no nono período.

Licenciatura em Informática

Instituto Federal do Triângulo Mineiro - Paracatu MG

Em andamento.

Pedagogia

Unopar - Paracatu MG

Em andamento.

Esperado em 12/2022

Pós-graduação em Comunicação e Marketing

Uniasselvi - Paracatu MG

12/2021

Bacharel em Administração de Empresas Faculdade Atenas/Uniasselvi - Paracatu MG

COMPETÊNCIAS

- Domínio das redes sociais
- Excelente comunicação verbal e escrita
- Domínio das ferramentas de automação de marketing
- Noções de HTML
- Conhecimento das mídias orgânicas e pagas
- Noções de marketing de conteúdo

- Gestão de escala
- Conhecimentos básicos em contabilidade
- Gestão de equipe
- Trabalho em equipe
- Habilidades em comunicação
- Gestão de tempo
- Monitor em viagens (escola)
- Sistema Protheus Compras e RH

- Proficiência em design gráfico
- Conhecimentos de Photoshop e Illustrator
- Conhecimentos de SEO e SEM
- Gestão de projetos e equipes
- Sistema Senior RH
- Treinamentos e desenvolvimento de pessoas

CURSOS COMPLEMENTARES

- Informática básica;
- Excel intermediário;
- Photoshop;
- Lightroom;
- Gravação, edição de vídeo;
- Corel Draw;
- AutoCad (2009);
- InDesing;
- Linguagem de programação HTML5;
- Dreamweaver;
- Rede e servidores;
- Manutenção e assistência de microcomputadores.